【裁判字號】    99,訴,1002
【裁判日期】    990929
【裁判案由】    違反毒品危害防制條例
【裁判全文】
臺灣彰化地方法院刑事判決              99年度訴字第1002號
公  訴  人  臺灣彰化地方法院檢察署檢察官
被      告  甲○○
上列被告因違反毒品危害防制條例案件，經檢察官提起公訴（99
年度毒偵字第1078號），被告於準備程序進行中，就被訴事實為
有罪之陳述，經本院合議庭裁定由受命法官獨任進行簡式審判程
序，判決如下：
    主  文
甲○○施用第一級毒品，處有期徒刑柒月。扣案之甲基安非他命
壹包（毛重零點公克，含分裝袋壹個）沒收銷燬之；扣案之玻
璃吸食管壹支沒收之。
    犯罪事實及理由
壹、程序事項：
    本件經被告於準備程序期日為有罪之陳述，經受命法官告知
    簡式審判程序之旨，並聽取當事人之意見後，本院認無不得
    或不宜改依簡式審判程序進行之處，爰依刑事訴訟法第273
    條之1 第1 項，裁定由受命法官獨任進行簡式審判程序，則
    依據刑事訴訟法第273 條之2 、同法第159 條第2 項之規定
    ，不適用傳聞法則有關限制證據能力之相關規定；並得依同
    法第310 條之2 之準用同法第454 條之規定製作略式判決書
    ，依法僅需記載犯罪事實、證據名稱及應適用之法條，並得
    以簡略方式為之，合先敘明。
貳、實體事項：
一、構成犯罪事實：
    甲○○前於民國96年間，因施用毒品案件，經本院裁定執行
    觀察、勒戒後，認無繼續施用毒品之傾向，97年1 月17日執
    行完畢釋放。猶不知戒除毒癮，復基於施用第一級毒品海洛
    因、第二級毒品甲基安非他命之犯意，於99年6 月5 日中午
    12時許，在位於彰化縣竹塘鄉○○路之慈航宮廁所內，以將
    海洛因及甲基安非他命之粉末一同置於玻璃球吸食管內燒烤
    之方式，施用第一級毒品海洛因及第二級毒品甲基安非他命
    1 次。嗣於99年6 月6 日凌晨0 時50分許，因另涉詐欺案件
    ，為警在彰化縣二林鎮○○里○○路中和巷口拘提，當場查
    扣第二級毒品甲基安非他命1 包（毛重0.3 公克，含分裝袋
    1 個）及玻璃吸食管1 支，並採其尿液送驗，結果呈甲基安
    非他命及嗎啡陽性反應，始悉上情。
二、認定犯罪事實所憑之證據名稱：
  (一)彰化縣警察局芳苑分局委託檢驗尿液代號與真實姓名對照認
    證表（代號E-096 號）：足知送驗尿液為被告甲○○所親自
    排收。
  (二)詮昕科技股份有限公司99年6 月22日濫用藥物尿液檢驗報告
    （原樣編號：E-096 號、報告編號：00000000號）：檢出有
    甲基安非他命陽性，及嗎啡陽性反應（甲基安非他命檢出濃
    度為2792ng/ml 、嗎啡檢出濃度為573ng/ml）。
  (三)彰化縣警察局芳苑分局扣押物品目錄表。
  (四)查獲時檢驗毒品及現場照片8 張。
  (五)彰化縣警察局芳苑分局查獲涉嫌違反毒品危害防制條例之毒
    品初步鑑驗報告單。
  (六)扣案第二級毒品甲基安非他命1 包（毛重0.3 公克，含分裝
    袋1 個）及玻璃吸食管1 支。
  (七)臺灣高等法院被告前案紀錄表、刑案資料查註紀錄表、全國
    施用毒品案件紀錄表、受觀察勒戒人毒品及前科紀錄簡列表
    、矯正簡表。
  (八)被告甲○○於本院準備程序時之自白。
三、論罪科刑之理由：
  (一)按海洛因、甲基安非他命分別為毒品危害防制條例第2 條第
    2 項第1 款、第2 款所定之第一級、第二級毒品，不得非法
    持有、施用。核被告甲○○所為，係犯毒品危害防制條例第
    10條第1 項之施用第一級毒品罪，及同條第2 項之施用第二
    級毒品罪。
  (二)被告施用毒品而持有海洛因、甲基安非他命之行為，為施用
    之高度行為所吸收，均不另論罪。
  (三)又被告於上開犯罪事實之時間、地點，以將海洛因及甲基安
    非他命混合同時施用，其施用之行為僅有1 次，係一行為觸
    犯數罪名，為想像競合犯關係，應依刑法第55條前段之規定
    ，從一重之施用第一級毒品罪處斷。
  (四)爰審酌被告為國中畢業，沒有專長，從事隨車助手工作，家
    裡有雙親及1 位七歲女兒，僅因工作需藉以提神而再度施用
    毒品，及前有多次毒品前科，再犯本件施用毒品之罪，亟待
    矯治，其施用毒品係屬自戕行為並未損害他人，暨其於犯罪
    後已深知悔悟並坦承犯行，同時考量施用毒品之戒癮性不高
    ，極易一再施用等一切情狀，量處如主文所示之刑示懲。
  (五)扣案之送驗疑似毒品1 包（毛重0.3 公克），經彰化縣警察
    局芳苑分局二林分駐所依聯勤204 製造之煙毒品檢驗試劑初
    步檢驗結果呈安非他命反應，有卷附之彰化縣警察局芳苑分
    局查獲涉嫌違反毒品危害防制條例之毒品初步鑑驗報告單足
    參（見偵卷第21頁），而盛裝毒品之分裝袋使用後沾染毒品
    無法徹底析離，實務上也不可能先將分裝袋洗淨後，單獨將
    該包裝袋諭知沒收，故扣案甲基安非他命及其分裝袋，應依
    毒品危害防制條例第18條第1 項前段之規定宣告沒收銷燬之
    。另扣案玻璃吸食管1 支為被告所有，且係供施用甲基安非
    他命所用之物，業經其供明在卷，應依刑法第38條第1 項第
    2 款之規定，併予宣告沒收之。
四、適用之法律：
  (一)刑事訴訟法第273 條之1 第1 項、第299 條第1 項前段、第
    310 條之2 、第454 條。
  (二)毒品危害防制條例第10條第1 項、第2 項、第18條第1 項前
    段，刑法第11條、第55條前段、第38條第1 項第2 款。
本案經檢察官陳隆翔到庭執行職務。
中    華    民    國    99    年    9    月    29    日
                  刑事第五庭    法  官  李淑惠
以上正本證明與原本無異。
如不服本判決應於收受判決後10日內向本院提出上訴書狀，並
應敘述具體理由。其未敘述上訴理由者，應於上訴期間屆滿後
20日內向本院補提理由書(均須按他造當事人之人數附繕本)
「切勿逕送上級法院」。
中    華    民    國    99    年    9    月    29    日
                                書記官  張清秀
附錄論罪科刑法條全文
毒品危害防制條例第10條
施用第一級毒品者，處 6 月以上 5 年以下有期徒刑。
施用第二級毒品者，處 3 年以下有期徒刑。

司法院資訊處製作；財團法人民間司法改革基金會備份。
